zh-CN: 交通工具/汽车/飞机/船舶 > 交通工具零件/配件 > 机动车零部件 > 汽车进气系统: 发动机空气滤清器
hu: Járművek és alkatrészek > Járműalkatrészek és -kiegészítők > Gépjárműalkatrészek > Gépjármű-légbeszívó rendszerek: Motor-légszűrők
nb: Kjøretøy og deler > Deler og tilbehør til kjøretøy > Kjøretøydeler > Luftinntak for motorkjøretøy: Luftfiltre for motor
sk-SK: Diely pre vozidlá > Diely a príslušenstvo pre vozidlá > Diely motorových vozidiel > Systém nasávania vzduchu motorového vozidla: Vzduchové filtre motora
fr: Véhicules et accessoires > Pièces détachées pour véhicules > Pièces détachées automobiles et motos > Systèmes d’admission d’air pour véhicules automobiles: Filtres à air moteur
hr-HR: Vozila i dijelovi vozila > Dijelovi i oprema za vozila > Dijelovi za motorna vozila > Ulaz zraka u motorno vozilo: Filtri zraka za motor
ja: 乗り物・パーツ > 乗り物用パーツ・関連用品 > 自動車・バイク用パーツ > 自動車用エアインテーク: エンジンエアフィルター
fi: Ajoneuvot ja osat > Ajoneuvojen osat ja tarvikkeet > Moottoriajoneuvojen osat > Moottoriajoneuvojen ilmanotto: Moottorin ilmansuodattimet
vi: Xe và phụ tùng > Bộ phận và phụ kiện xe cộ > Phụ tùng xe cơ giới > Hệ thống nạp khí xe cơ giới: Bộ lọc gió động cơ
th: รถยนต์และชิ้นส่วน > ชิ้นส่วนและอุปกรณ์สำหรับยานยนต์ > ชิ้นส่วนรถยนต์ > ระบบไอดีอากาศยานยนต์: กรองอากาศเครื่องยนต์
sv: Fordon och delar > Fordonsdelar och tillbehör > Fordonsdelar > Luftintag för motorfordon: Luftfilter för motor
ko: 차량/부품 > 차량 부품/부대용품 > 자동차 부품 > 자동차 공기 흡입구: 엔진 에어 필터
lt-LT: Transporto priemonės ir dalys > Transporto priemonių dalys ir priedai > Motorinių transporto priemonių dalys > Motorinės transporto priemonės oro įsiurbimo anga: Variklio oro filtrai
zh-TW: 車輛與零配件 > 車輛零件/配件 > 汽機車零配件 > 機動車輛進氣系統: 引擎空氣濾清器
pt-BR: Veículos e peças > Peças e acessórios de veículos > Peças para veículos motorizados > Admissão de ar de veículos automotores: Filtros de ar do motor
de: Fahrzeuge & Teile > Fahrzeugersatzteile & -zubehör > Kfz-Teile > Kfz-Luftansaugsysteme: Motorluftfilter
da: Køretøjer og dele > Dele og tilbehør til køretøjer > Dele til motorkøretøjer > Luftindtag til motorkøretøjer: Luftfiltre til motor
cs: Vozidla a náhradní díly > Díly a příslušenství vozidel > Díly motorových vozidel > Sání vzduchu motorových vozidel: Vzduchové filtry motoru
bg-BG: Превозни средства и части > Автомобилни части и аксесоари > Части за моторни превозни средства > Всмукателен колектор за автомобил: Въздушни филтри за двигател
pl: Pojazdy i części > Akcesoria i części do pojazdów > Części do pojazdów silnikowych > Układy dolotowe pojazdów silnikowych: Filtry powietrza do silników
ru: Транспортные средства, запчасти и аксессуары > Запчасти и аксессуары для транспортных средств > Автомобильные запчасти > Системы впуска воздуха для автомобилей: Воздушные фильтры двигателя
tr: Taşıtlar ve Parçalar > Taşıt Parçaları ve Aksesuarlar > Motorlu Taşıt Parçaları > Motorlu araç hava emişi: Motor hava filtreleri
nl: Voertuigen en onderdelen > Voertuigonderdelen en -accessoires > Motorvoertuigonderdelen > Luchtinlaat voor motorvoertuigen: Motorluchtfilters
it: Veicoli e parti > Componenti e accessori per auto > Componenti per veicoli a motore > Prese d'aria per veicoli a motore: Filtri dell'aria per motori
en: Vehicles & Parts > Vehicle Parts & Accessories > Motor Vehicle Parts > Motor Vehicle Air Intake: Engine Air Filters
ro-RO: Vehicule și piese > Piese și accesorii pentru vehicule > Piese autovehicule > Admisie de aer pentru autovehicule: Filtre de aer pentru motor
pt-PT: Veículos e peças > Acessórios e peças para veículos > Peças para veículos motorizados > Admissão de ar para veículos motorizados: Filtros de ar do motor
sl-SI: Vozila in deli > Deli in dodatki za vozila > Deli za motorna vozila > Sesalni sistem motorja: Zračni filtri motorja
es: Vehículos y recambios > Piezas y accesorios para vehículos > Piezas para vehículos motorizados > Admisión de aire para vehículos de motor: Filtros de aire para motor
el: Οχήματα & ανταλλακτικά > Ανταλλακτικά & αξεσουάρ οχημάτων > Ανταλλακτικά μηχανοκίνητων οχημάτων > Εισαγωγή αέρα μηχανοκίνητων οχημάτων: Φίλτρα αέρα κινητήρα